臺灣臺中地方法院刑事判決
111年度交訴字第74號
公  訴  人  臺灣臺中地方檢察署檢察官
被      告  蔡佩俞



上列被告因過失致死案件，經檢察官提起公訴（110年度偵字第3
9961號），因被告於本院準備程序進行中，就被訴事實為有罪之
陳述，本院合議庭裁定由受命法官獨任進行簡式審判程序，判決
如下：
    主    文
蔡佩俞犯過失致人於死罪，處有期徒刑伍月，如易科罰金，以新
臺幣壹仟元折算壹日。緩刑貳年。
    犯罪事實
一、蔡佩俞於民國110年11月1日晚間11時43分許，騎乘車牌號碼
    000-0000號普通重型機車，沿臺中市北屯區軍福十三路由東
    往西方向行駛，行經該路段與祥順路2段交岔路口，欲左轉
    駛入祥順路2段時，本應注意汽車行駛至交岔路口，轉彎車
    應讓直行車先行，而依當時天候晴、夜間有照明、柏油路面
    ，路面乾燥、無缺陷、無障礙物、視距良好，並無不能注意
    之情事，竟疏未注意及此，貿然左轉，適張家豪騎乘車牌號
    碼000-0000號大型重型機車，沿軍福十三路對向行駛至上開
    交岔路口，見狀即緊急煞車，隨即行車失控而人車倒地，致
    張家豪受有顏面骨折及顱內出血之傷害，經送醫急救後，於
    110年11月2日上午11時9分許不治死亡。又蔡佩俞於肇事後
    留待現場，並於員警到場處理時，當場承認為肇事者，自首
    而願受法院裁判。
二、案經張家豪之父張晋融告訴及臺中市政府警察局第五分局報
    請臺灣臺中地方檢察署檢察官相驗後偵查起訴。
    理    由
一、本案被告蔡佩俞所犯，均非死刑、無期徒刑、最輕本刑為3
    年以上有期徒刑之罪，或高等法院管轄第一審之案件，其於
    本院準備程序中，就前揭被訴事實為有罪之陳述，經受命法
    官告以簡式審判程序之旨，並聽取被告、公訴人之意見後，
    本院認為適宜進行簡式審判程序，依刑事訴訟法第273條之1
    第1項、第284條之1規定，經合議庭評議後，裁定本案由受
    命法官獨任進行簡式審判程序，是本案之證據調查，依刑事
    訴訟法第273條之2規定，不受同法第159條第1項、第161條
    之2、第161條之3、第163條之1及第164條至第170條規定之
    限制，合先敘明。
二、證據名稱：
　㈠被告於偵查、本院準備程序及審理時之自白。
　㈡告訴人張晋融於警詢、偵查中之陳述。
　㈢佛教慈濟醫療財團法人台中慈濟醫院死亡通知單、臺中市政
    府警察局第五分局道路交通事故現場圖、道路交通事故調查
    報告表㈠、㈡、臺中市政府警察局交通事故補充資料表、現場
    及車損照片37張、現場監視器錄影畫面翻拍照片6張及光碟1
    片、證號查詢機車駕駛人資料、車輛詳細資料報表、勘(相)
    驗筆錄、臺灣臺中地方檢察署相驗屍體證明書、臺灣臺中地
    方檢察署檢驗報告書、臺中市政府警察局第五分局所拍攝張
    家豪死亡相驗照片、臺中市政府警察局道路交通事故當事人
    登記聯單、道路交通事故初步分析研判表。
三、論罪科刑：
　㈠核被告所為，係犯刑法第276條之過失致人於死罪。
　㈡被告在犯罪後未經發覺前，向到場處理之員警自首而接受裁
    判，此有臺中市政府警察局道路交通事故肇事人自首情形紀
    錄表在卷可參（見相字卷第75頁），爰依刑法第62條前段之
    規定，減輕其刑。
　㈢爰審酌被告駕駛動力交通工具參與道路交通，本應遵守相關
    交通法規，以維護交通安全，並確保自身及其他用路人之生
    命、身體及財產法益，竟疏未注意車輛行駛至交岔路口時，
    轉彎車應讓直行車先行，即貿然左轉，肇致本件交通事故發
    生，致被害人受有前揭傷害不治死亡之結果，對於被害人之
    遺族造成難以彌補之傷痛，所為誠值非難；但考量被告犯後
    坦承犯行，並與告訴人成立調解且給付賠償完畢，為被告、
    告訴人陳述明確，且有彰化縣和美鎮調解委員會調解書附卷
    可稽(見本院卷第61頁、第71頁、第23頁)，可見被告犯後態
    度為佳；又被告未有前科紀錄，素行良好，此有臺灣高等法
    院被告前案紀錄表附卷可參（見本院卷第15頁）；再衡酌被
    告之過失程度，暨被告自陳專科畢業之教育程度、擔任護理
    師、月收入新臺幣約3至4萬元、家中有母親與妹妹等語（見
    本院卷第71頁）等一切情狀，量處如主文所示之刑，並諭知
    易科罰金之折算標準。
　㈣查被告未曾因故意犯罪受有期徒刑以上刑之宣告，此有臺灣
    高等法院被告前案紀錄表附卷可考，本院考量被告係因一時
    失慮致罹刑典，犯後業已坦承犯行，並與告訴人成立調解，
    且賠償完畢，為被告、告訴人陳述明確，亦有彰化縣和美鎮
    調解委員會調解書附卷可按(見本院卷第61頁、第71頁、第2
    3頁)，足認被告犯後態度良好且確有悔意，並已盡力彌補損
    害，諒其經此偵審程序與科刑之宣告，當知所警惕而無再犯
    之虞，復參諸告訴人於本院審理時陳述對於如給予被告緩刑
    ，沒有意見等語（見本院卷第71頁），堪認對被告所宣告之
    刑以暫不執行為適當，爰依刑法第74條第1項第1款規定，併
    予宣告緩刑2年，以勵自新。
據上論斷，應依刑事訴訟法第273條之1第1項、第299條第1項前
段，刑法第276條、第62條前段、第41條第1項前段、第74條第1
項第1款，刑法施行法第1條之1第1項，判決如主文。
本案經檢察官屠元駿提起公訴，檢察官林文亮到庭執行職務。
中　　華　　民　　國　　111 　年　　7 　　月　　7 　　日
                  刑事第十二庭  法  官  張意鈞
以上正本證明與原本無異。
如不服本判決應於收受送達後20日內向本院提出上訴書狀，並應
敘述具體理由；其未敘述上訴之理由者，應於上訴期間屆滿後20
日內向本院補提理由書（均須按他造當事人之人數附繕本）「切
勿逕送上級法院」。
告訴人或被害人如不服判決，應備理由具狀向檢察官請求上訴，
上訴期間之計算，以檢察官收受判決正本之日起算。
                                書記官  黃南穎
中　　華　　民　　國　　111 　年　　7 　　月　　7 　　日
附錄本案論罪科刑法條全文：
中華民國刑法第276條
因過失致人於死者，處5年以下有期徒刑、拘役或50萬元以下罰
金。